【裁判字號】    92,簡上,651
【裁判日期】    921209
【裁判案由】    給付票款
【裁判全文】
臺灣臺北地方法院民事判決                        九十二年度簡上字第六五一號
    上  訴  人  甲○○○○○○.
    被上訴人    彰化商業銀行股份有限公司
    法定代理人  張伯欣
    訴訟代理人  洪雅慧
右當事人間請求給付票款事件，上訴人對於中華民國九十二年八月十五日本院臺北簡
易庭九十一年度北簡字第一四二三九號第一審判決提起上訴，本院於九十二年十二月
九日言詞辯論終結，判決如下：
    主  文
上訴駁回。
第二審訴訟費用由上訴人負擔。
    事  實
甲、上訴人方面：
  一、聲明：求為判決：(一)原判決廢棄。(二)被上訴人在第一審之訴駁回。
  二、陳述：除與原判決記載相同者，茲引用之外，補稱：
    (一)、被上訴人所提出與勇士物流股份有限公司（以下簡稱勇士公司）之勇士二○
        ○一連續劇VHS節目帶VCD節目合約書影本係他人所偽造，應由被上訴人提出
        正本以供認定。
    (二)、系爭支票上之背書亦非上訴人所為，應由被上訴人負背書真正之責。
  三、證據：除援用第一審所提證據外，並提出與原審不同之勇士二○○一連續劇
      VHS節目帶VCD節目合約書。
乙、被上訴人方面：
  一、聲明：如主文第一項所示。
  二、陳述：除與原判決記載相同者，茲引用之外，補稱：
    (一)、上訴人於萬泰銀行及第一銀行開戶所親自書寫之申請書及印鑑卡，及所簽之
        租賃契約書，書寫式樣及方式，顯與被上訴人所提出之勇士二○○一連續劇
        VHS節目帶VCD節目合約書簽名字跡相符。
    (二)、被上訴人非勇士二○○一連續劇VHS節目帶VCD節目合約之當事人，無法提出
        正本，為此聲請上訴人提出曾與勇士公司往來之文件，以便送鑑定。
  三、證據：除援用第一審所提證據。
    理  由
一、本件被上訴人起訴主張其執有訴外人門奎宇所簽發，經由甲○○○○○○○○背
    書，以華南商業銀行城內辦事處為付款人票面金額新台幣（下同）五十八萬八千
    元、發票日為九十一年三月三十一日、票號：0000000號之支票一紙，詎
    於九十一年四月一日向付款人為付款之提示竟遭退票，追索無效等語，復於本院
    補陳：依上訴人在銀行之簽名字跡認定，與勇士二○○一連續劇VHS節目帶VCD
    節目合約書之簽名相符，而上訴人為該合約之當事人，自應由上訴人提出云云。
二、上訴人於原審則辯稱：並未在系爭支票背面背書云云，復於本院補稱：其並未在
    在勇士二○○一連續劇VHS節目帶VCD節目合約書簽名，應由被上訴人證明背書真
    正等語。
三、被上訴人主張系爭支票背面「新立影視社」印文之背書（原審卷第九頁），係上
    訴人所為一節，為上訴人所否認，並以前揭情詞置辯。按當事人主張有利於己之
    事實者，就其事實有舉證之責，民事訴訟法第二百七十七條定有明文。本件被上
    訴人提出蓋有「新立影視社」方形戳印背書之支票，主張上訴人所經營之「新立
    影視社」為背書人，上訴人則否認該方形戳印為其印章。依上說明，應由被上訴
    人負證明該方形戳印為真正之責。惟被上訴人於原審提出上訴人與勇士公司簽約
    之勇士二○○一連續劇VHS節目帶VCD節目合約書（原審卷第四四至四六頁），主
    張合約上之簽名為上訴人所為，又該合約上新立影視社之印文與系爭支票之背書
    相同，進而主張系爭支票背書之真正。查被上訴人所提出勇士二○○一連續劇
    VHS節目帶VCD節目合約書雖為影本，此文書為上訴人所否認。然上訴人亦自認曾
    與勇士公司簽立合約（本院九十二年十一月十二日準備程序筆錄），經被上訴人
    依民事訴訟法第三百四十二條請求法院命上訴人提出合約書正本，上訴人拒絕提
    出（本院九十二年十一月十二日準備程序筆錄）。蓋上訴人既係契約之當事人，
    復有契約之存在，上訴人自有提出之義務，而上訴人無正當理由，未依本院之命
    令提出文書，本院自得依此認定被上訴人提出之文書為真正（民事訴訟法第三百
    四十五條參照）。又核對原審向萬泰商業銀行及第一商業銀行分別調取上訴人開
    立帳號0000000號、Ｏ一八三四五號存款帳戶時所親自書寫之開戶申請書
    及印鑑卡（原審卷第八七至八九頁、九十三至九十五頁），並將之與前揭合約書
    比對之結果，合約書上上訴人之簽名及
    、筆劃關連及組織方式顯與上訴人於開戶申請書及印鑑卡上親自書寫之姓名及身
    分證字號字跡相同，益證被上訴人於原審所提出之勇士二○○一連續劇VHS節目
    帶VCD節目合約應係上訴人所親自簽名書寫。又勇士二○○一連續劇VHS節目帶
    VCD節目合約書既為上訴人親簽而為真正，且合約上新立影視社之印文核與系爭
    支票背面被告新立影視社之印文相符，是則本件之爭點，即在於上訴人主張系爭
    支票「新立影視社」印文經偽造之情是否已充份證明。
四、查上訴人對於系爭支票為背書為偽造一節，經陳其並無其他證據提出，是上訴人
    所辯即無據。至上訴人雖於本院言詞辯論時，提出另份新立影視社與勇士公司之
    合約，主張該份合約與被上訴人於原審所提出之合約印文及字跡均不相同，而主
    張被上訴人於原審所提出之合約不可採云云。惟查，上訴人亦自承於本院提出之
    合約並非真正，足見此項契約非屬可為比對之依據，況本院核對被上訴人於原審
    所提之合約與上訴人在銀行之簽名字跡，既已認定原審被上訴人所提出之勇士二
    ○○一連續劇VHS節目帶VCD節目合約為真正，是上訴人於本院所提出之另份合約
    書即無影響本件事實之判斷，附此敘明。
五、綜上所述，本件被上訴人主張上訴人為系爭支票之背書債務人為可採，上訴人所
    辯均為無可取。依票據關係之規定，被上訴人自得請求上訴人給付票款。從而，
    被上訴人，請求上訴人給付伍拾捌萬捌仟元票據及自發票翌日之九十一年四月一
    日起至清償日止，按年息百分之六計算之遲延利息為有理由，應予准許。是則原
    審判命上訴人如數給付，並依職權宣告假執行，於法並無不合。上訴意旨指摘原
    判決不當，求予廢棄改判，為無理由，應予駁回其上訴。
六、據上論結，本件上訴為無理由，依民事訴訟法第四百三十六條之一第三項、第四
    百四十九條第一項、第七十八條，判決如主文。
中      華      民      國    九十二    年     十二     月      九      日
                              民事第四庭審判長法  官  林勤綱
                                              法  官  劉又菁
                                              法  官  洪于智
右正本係照原本作成
不得上訴
中      華      民      國    九十二    年     十二     月      九      日
                                              書記官  薛德芬


司法院資訊處製作；財團法人民間司法改革基金會備份。
